---
title: "Tarea 4"
author: "[correo alumno]"
output:
  html_document
---

---

# Instrucciones

- La siguiente tarea contiene una serie de ejercicios para, paso a paso contruir una distribución muestral de medias, a partir de una población real de datos.

- Vamos a emplear una copia de los datos de dotación de profesores de 2010, de Chile. Esta base de datos, contiene a todos los profesores que se encuentra trabajando en establecimientos educativos a marzo de 2010.

- El archivo que contiene los datos que vamos a emplear se llama:

```

profesores_2010.csv

```

- El contenido de estos datos incluye:

```

#-------------------------------------------------------------------
# contenido de los datos
#-------------------------------------------------------------------

# year <dbl> 2010, 2010, 2010, # año
# id   <chr> "AA1029263411", " # id único por cada profesor
# sex  <dbl> 0, 1, 0, 1, 1, 0, # sexo (1 = mujer, 0 = hombre)
# age  <dbl> 60.82466, 61.0082 # edad en años.

```

- **Nota**: Los datos originales constituyen un censo de datos. Es decir que los datos `profesores_2010.csv` contienen una lista exhaustiva de todos los profesores de la población.

---


# Ejercicio 1. Cargar datos de una población..

Abra estos datos, y guardelos en un objeto llamado `datos_profesores`.


```{r}


```



# Ejercicio 2. Parámetros poblacionales.

Calcule la media poblacional de edad, y la desviación estandar de la población. Genere dos objetos, uno llamado "media_poblacional", y otro llamado "desviacion_poblacional" para guardar a los parametros poblacionales respectivos. Escriba las cifras encontradas en cada caso, bajo el código, en las líneas índicadas, bajo **"Respuesta"**.


```{r}


```

- **Respuesta**
  - Media poblacional: `#....indicar su respuesta en esta línea, y borrar este comentario.`
  - Desviación poblacional: `#....indicar su respuesta en esta línea, y borrar este comentario.`


# Ejercicio 3. Obtener una muestra

Genere una muestra de 500 casos, y guarde esta, un objeto llamado "muestra_n500". Fije el `set.seed()` con su **RUT**, de modo que la muestra sea única.

```{r}

set.seed(12345)
muestra_n500 <- dplyr::slice_sample(
                datos_profesores,
                n = 500, 
                replace = TRUE
                )

```

# Ejercicio 4. Media e intervalo de confianza

Calcule el intervalo de confianza de la media de la muestra generada en el ejercicio anterior. Escriba las cifras encontradas en cada caso, bajo el código, en las líneas indicadas bajo **"Respuesta"**.

```{r}


```

- **Respuesta**
  - Media: `#....indicar su respuesta en esta línea, y borrar este comentario.`
  - Limite inferior: `#....indicar su respuesta en esta línea, y borrar este comentario.`
  - Limite superior: `#....indicar su respuesta en esta línea, y borrar este comentario.`

# Ejercicio 5. Crear una colección de muestras

Ejecute el siguiente codigo para crear una colección de muestras. Este ejercicio, solo requiere que ejecute el código provisto.

```{r}

numero_de_replicas <- 100

lista_repeticiones <- 1:numero_de_replicas

coleccion_de_muestras <- purrr::map_df(lista_repeticiones, 
  ~ dplyr::slice_sample(datos_profesores, n = 500, replace = TRUE),
   .id = 'sample') %>%
dplyr::glimpse()


```


# Ejercicio 6. Crear una distribución muestral de medias

Para crear una distribución muestral de medias, se requiere estimar una media por cada muestra generada en el ejercicio anterior. Empleando a `coleccion_de_muestras`, calcule las medias de cada muestra, y guarde esta tabla en un objeto llamado `distribucion_de_medias`. Una vez creada esta distribución de medias, conteste la siguiente pregunta. **¿Cuántas medias posee esta distribución de medias?**.

Indique su respuesta, bajo el código empleado, en las líneas indicadas bajo **"Respuesta"**.

```{r}



```

- **Respuesta**
  - Cantidad de medias: `#....indicar su respuesta en esta línea, y borrar este comentario.`


# Ejercicio 7. Cuál es media y desviación estandar de la distribución muestral

Calcule la media y la desviación estándar de la distribución muestral de medias. Escriba las cifras encontradas en cada caso, bajo el código, en las líneas indicadas bajo **"Respuesta"**.

```{r}


```

- **Respuesta**
  - Media: `#....indicar su respuesta en esta línea, y borrar este comentario.`
  - Desviación estandar: `#....indicar su respuesta en esta línea, y borrar este comentario.`


# Ejercicio 8. Cuál es el error estandar de la distribucion muestral generada

Calcule el error estandar de la distribución muestral. Escriba el resultado encontrado bajo el código, en las líneas indicadas bajo **"Respuesta"**.

```{r}


```


- **Respuesta**
  - Error estándar: `#....indicar su respuesta en esta línea, y borrar este comentario.`


# Ejercicio 9. Calcule el margen de error

Calcule el margen de error de la media, asumiendo un Z crítico de 1.96.
Escriba el resultado encontrado, escribiendo la cifra resultante, bajo **Respuesta**.

```{r}


```


- **Respuesta**
  - Margen de error: `#....indicar su respuesta en esta línea, y borrar este comentario.`

# Ejercicio 10. Calcule los intervalos de confianza al 95%

Empleando el margen de error anterior, calcule los intervalos superiores e inferiores de cada media como variables nuevas, sobre el objecto `distribucion_de_medias`. Al limite inferior, llamelo `ll`, y al límite superior, llamelo `ul`. Guarde la nueva tabla en un objeto llamado `medias_con_ci`.

```{r}


```


# Ejercicio 11. Porcentaje de CI de medias que contiene a la media poblacional

Empleando la tabla generada anteriormente, `medias_con_ci`, clasifique todos los intervalos según estos contengan a la media poblacional. Genere una variable *dummy* o una variable texto, que represente a esta clasificación. Luego, calcule la cantidad de intervalos de medias que contiene al parámetro poblacional, la media de la poblacional. Describa los resultados encontrados.

```{r}


```

- **Respuesta**
  - `#....indicar su respuesta en esta línea, y borrar este comentario.`


# Ejercicio 12. Verificar que una muestra contiene a la media de la población.

Genere una muestra de 20 casos.
Calcula media e intervalo de confianza de esta muestra.
Indique si esta muestra generada contieno o no a la media poblacional observada (**Sí**/**No**).

```{r}

```


- **Respuesta**
  - `#....indicar su respuesta en esta línea, y borrar este comentario.`

